【裁判字號】    97,抗,370
【裁判日期】    971103
【裁判案由】    撤銷緩刑
【裁判全文】
臺灣高等法院臺南分院刑事裁定           97年度抗字第370號
抗  告  人  甲○○
上列抗告人因撤銷緩刑案件，不服臺灣臺南地方法院中華民國97
年9月4日裁定（97年度撤緩字第71號）提起抗告，本院裁定如下
：
    主  文
抗告駁回。
    理  由
一、本件抗告意旨略以：
  (一)依修正後刑法施行法第6條之1規定，於中華民國94年1月7日
    刑法修正施行前，受緩刑之宣告，94年1月7日修正刑法施行
    後，仍在緩刑期內者，適用94年1月7日修正施行之刑法第75
    條、第75條之1及第76條規定。修正後刑法關於緩刑宣告撤
    銷之要件，在同法第75條及第75條之1區分為絕對撤銷及相
    對撤銷，依修正後刑法第75條之1規定，受緩刑宣告而有下
    列情形之一，足認原宣告之緩刑難收其預期之效果，有執行
    刑罰之必要者，得撤銷其宣告：一緩刑前因故意犯他罪，而
    在緩刑期內受得易科罰金之有期徒刑、拘役或罰金之宣告確
    定者。二…。修正後刑法第75條之1規定，係賦予法院對受
    刑人事後審酌裁量之權，必也受刑人受緩刑宣告前故意所犯
    之罪，客觀上有具體事實足認原宣告之緩刑確難收預期效果
    ，而有執行刑罰之必要，法院始應依聲請撤銷緩刑宣告，非
    謂受刑人在緩刑前故意犯他罪，而在緩刑期內受得易科罰金
    之有期徒刑宣告，一律撤銷緩刑，否則修正後刑法無須另為
    75 條之1明文立法。
  (二)本件原審法院96年度訴字第1220號判決於96年12月24日確定
    ，而抗告人於緩刑前曾故意犯他罪，該違反著作權罪於緩刑
    期間內經原法院判處得易科罰金之有期徒刑 6個月確定，固
    符合修正後刑法第75條之1第1款規定。然抗告人自緩刑宣告
    日起均按時向觀護人報到，並服務於統偉鋁業股份有限公司
    ，能否謂原宣告之緩刑無收教化之效而有執行宣告刑罰必要
    。再者，緩刑前所犯之罪，在緩刑期間內亦受刑罰處罰，且
    違反著作權法部分，亦已繳納易科罰金完畢，原裁定並未說
    明抗告人緩刑前所犯他罪在客觀上有何重大惡性，致原宣告
    之緩刑有何具體事實足認難收預期效果，而有執行刑罰之必
    要之理由安在？尤未就抗告人在緩刑宣告前後素行比較說明
    ，徒以抗告人所犯情節與修正後刑法第75條之1規定相符，
    據以撤銷緩刑似有未恰。
  (三)抗告人已與告訴人中之台新國際商業銀行股份有限公司達成
    和解，原裁定撤銷緩刑宣告，只有使抗告人入獄，不僅使現
    年59歲工作不保且難再度就業，將導致無法清償借款及賠償
    告訴人，是本件抗告人緩刑前所犯他罪在客觀上並無重大惡
    性，無撤銷緩刑必要。
二、按於94年1月7日刑法修正施行前，受緩刑之宣告，94年1月
    7日修正刑法施行後，仍在緩刑期內者，適用94年1月7日修
    正施行之刑法第75條、第75條之1及76條，及95年7月1日施
    行之刑法施行法第6條之1分別定有明文。次按受緩刑之宣告
    而有下列情形之一，足認原宣告之緩刑難收其預期效果，而
    有執行刑罰之必要者，得撤銷其宣告：一緩刑前因故意犯他
    罪，而在緩刑期內受得易科罰金之有期徒刑、拘役或罰金之
    宣告確定者。二緩刑期內因故意犯他罪，而在緩刑期內受得
    易科罰金之有期徒刑、拘役或罰金之宣告確定者。三緩刑期
    內因過失更犯罪，而在緩刑期內受有期徒刑之宣告確定者。
    四違反第74條第2項第1款至第8款所定負擔情節重大者。前
    條第2項之規定，於前項第1款至第3款情形亦適用之，修正
    後刑法第75條之1規定甚明。
三、查抗告人前因偽造文書罪，經臺灣台南地方法院於96年11月
    27日以96年度訴字第1220號判處有期徒刑1年4月，減為有期
    徒刑8月，緩刑5年，並於96年12月24日確定，上開案件於臺
    灣台南地方法院審理中，抗告人竟於緩刑前之96年8月間至
    30日止故意再犯違反著作權法第91之1條第3項、第2項之明
    知係侵害著作財產權之重製光碟而散布罪，由原審法院於97
    年5月7日以97年度簡字第1399號判決判處有期徒刑6月，如
    易科罰金以新臺幣一千元折算一日，並於97年6月2日確定在
    案，有上開2份判決及臺灣高等法院被告前案紀錄表在卷可
    稽。而抗告人所犯偽造文書等案件係冒用他人名義向銀行申
    領信用卡，並持以簽帳消費及預借現金，所侵害之法益除社
    會法益外，同時亦侵害被害銀行之財產法益；而其所犯上開
    違反著作權法案件，為明知係侵害著作財產權之重製光碟而
    散布，亦侵害著作財產權人之著作財產權，是抗告人於前案
    偽造文書等案件已繫屬於法院審理中，再於96年8月間犯後
    案違反著作權法案件，其一再故意侵犯他人財產法益，顯見
    其對他人財產權欠缺尊重之漠然態度，依其前後2案件關於
    法益之侵害、再犯之原因、違反法規範情節之重大程度、受
    刑人主觀犯意所顯現之惡性及其反社會性等情，已足動搖前
    案未及審酌後案情節而為宣告緩刑之理由，前揭緩刑宣告顯
    難收預期之抑制再犯、矯治教化功效。因此，原審法院審酌
    上開各情，認抗告人未有深自反省之意，其品行不佳，一再
    侵犯他人財產法益，絕非偶蹈法網，難認符合緩刑予其改過
    自新之目的，是其原宣告之緩刑顯已難收預期之效果，而有
    執行刑罰之必要。因而依檢察官之聲請裁定撤銷抗告人前案
    之緩刑宣告，於法自屬有據。抗告意旨所稱再犯他罪並無重
    大惡性，本件無撤銷緩刑必要云云，自無足取。至抗告人另
    稱入獄將使其工作不保且難再度就業，將導致無法清償借款
    及賠償告訴人云云，經核亦非為維持緩刑宣告之正當理由。
四、綜上所述，本件原裁定認事用法，經核並無不合，抗告意旨
    就原審依法裁量事項，任意爭執而指摘原裁定不當，為無理
    由，應予駁回。
五、據上論結，應依刑事訴訟法第412條，裁定如主文。
中    華    民    國    97    年    11    月     3     日
                  刑事第二庭    審判長法  官  葉居正
                                      法  官  吳勇輝
                                      法  官  郭千黛
以上正本證明與原本無異。
不得再抗告。
                                      書記官  尤乃玉
中    華    民    國    97    年    11    月     3     日


司法院資訊處製作；財團法人民間司法改革基金會備份。
